【裁判字號】    92,訴,5452
【裁判日期】    921211
【裁判案由】    清償借款
【裁判全文】
臺灣臺北地方法院民事判決                        九十二年度訴字第五四五二號
    原      告  泛亞商業銀行股份有限公司
                            樓.
    法定代理人  甲○○
    訴訟代理人  丙○○
    被      告  乙○○
當事人間請求清償借款事件，本院於民國九十二年十二月四日言詞辯論終結，判決如
左：
    主    文
被告應給付原告新台幣貳佰壹拾玖萬壹仟零壹拾參元，及自民國八十七年十月十日起
至清償日止，按週年利率百分之九．○八計算之利息，並自民國八十七年十一月十日
起至清償日止，其逾期在六個月以內者，按上開利率百分之十，其逾期超過六個月者
，按上開利率百分之二十計算之違約金。
被告應給付原告新台幣伍拾萬參仟肆佰伍拾捌元，及自民國八十七年十二月十日起至
清償日止，按週年利率百分之九．○八計算之利息，並自民國八十八年一月十日起至
清償日止，其逾期在六個月以內者，按上開利率百分之十，其逾期超過六個月者，按
上開利率百分之二十計算之違約金。
訴訟費用由被告負擔。
本判決於原告以新台幣玖拾參萬元供擔保後，得假執行。
    事    實
甲、原告方面：
一、聲明：如主文所示。
二、陳述：訴外人談治安於民國（下同）八十六年十一月六日邀同被告乙○○為連帶
    保證人，向原告分別借款：1.新台幣（下同）二百二十三萬元，約定借款期限自
    八十六年十一月十日起至九十三年十一月十日止，利息按週年利率百分之八．七
    五採機動利率計付，現為週年利率百分之九．○八，並約定自借款起，以每一個
    月為一期，第一期至第八十三期依二十年年金法按月平均攤還本息，第八十四期
    即最後一期清償本息餘額；2.五十七萬元，約定借款期限自八十六年十一月十日
    起至九十三年十一月十日止，利息按週年利率百分之八．七五採機動利率計付，
    現為週年利率百分之九．○八，並約定自借款日起，每一個月為一期，按期平均
    攤還本息。兩造並約定前開二筆借款，被告若有任何一筆一期未按期繳納本息，
    即喪失期限利益，除按前開利率給付遲延利息外，其逾期在六個月以內者，按上
    開利率百分之十，其逾期超過六個月以上者，按上開利率百分之二十計付違約金
    此有兩造所簽訂之房屋抵押貸款總約定書影本可稽。詎前開二筆借款，分別自八
    十七年十月十日及八十七年十二月十日起即未依約繳納本息，尚未清償本金二百
    十九萬一千零十三元及本金五十萬三千四百五十八元，共二百六十九萬四千四百
    七十一元及其利息、違約金，原告屢經催討，迄未清償，被告已喪失期限利益，
    借款視為全部到期；而被告乙○○既為借款人即訴外人談治安之連帶保證人，依
    法自應負連帶清償責任。
三、證據：提出房屋抵押貸款總約定書影本二件、被告乙○○之
    證。
乙、被告方面：
一、聲明：原告之訴駁回。
二、陳述略稱：確係借款人即訴外人談治安之連帶保證人，且係伊親自簽名於前開房
    屋抵押貸款總約定書上，對於尚未清償之數額亦不爭執，惟目前無力清償前開借
    款云云。
    理    由
甲、程序方面：
    按當事人得以合意定第一審管轄法院，但以關於由一定法律關係而生之訴訟為限
    ，前項合意，應以文書證之，民事訴訟法第二十四條定有明文。本件兩造所簽訂
    房屋抵押貸款總約定書第十四條明文約定，合意由臺灣台南地方法院或臺灣臺北
    地方為第一審管轄法院，本院自有管轄權，合先敘明。
乙、實體方面：
一、本件被告乙○○既已自承其係借款人即訴外人談治安之連帶保證人，且係伊親自
    簽名於前開房屋抵押貸款總約定書上，對於尚未清償之數額亦不爭執，其雖以目
    前無力清償前開借款云云置辨，惟被告乙○○既以保證人之意思表示簽名於前開
    房屋抵押貸款總約定書上，依法即應負連帶清償責任。又本件原告主張之事實，
    已據其所提出之房屋抵押貸款總約定書影本、被告乙○○之
    核屬相符，自堪信原告之主張為真實；故而，原告依約請求被告乙○○給付二百
    十九萬一千零十三元及五十萬三千四百五十八元，共二百六十九萬四千四百七十
    一元及如主文第一項、第二項所示之利息、違約金為有理由，應予准許。
二、本件原告陳明願供擔保請准宣告假執行，經核並無不合，爰酌定相當擔保金額准
    許之。
結論：本件原告之訴為有理由，依民事訴訟法第七十八條、第三百九十條第二項，判
決如主文。
中      華      民      國    九十二    年    十二      月      十一    日
                                    民事第二庭法  官  汪漢卿
正本係照原本作成
如對本判決上訴，須於判決送達後廿日內向本院提出上訴狀
中      華      民      國    九十二    年    十二      月      十一    日
                                              書記官  許婉如
民事訴訟法第三百九十二條
法院得宣告非經原告預供擔保，不得為假執行。
法院得依聲請或依職權，宣告被告預供擔保，或將請求標的物提存而免為
假執行。
依前項規定預供擔保或提存而免為假執行，應於執行標的物拍定、變賣或
物之交付前為之。


司法院資訊處製作；財團法人民間司法改革基金會備份。
